【裁判字號】    98,交聲,535
【裁判日期】    980413
【裁判案由】    交管條例聲異
【裁判全文】
臺灣板橋地方法院交通事件裁定         98年度交聲字第535號
原處分機關  交通部公路總局臺北區監理所蘆洲監理站
異  議  人
即受處分人  甲○○
上列受處分人因違反道路交通管理處罰條例案件，對於交通部公
路總局臺北區監理蘆洲監理站所於民國98年3 月3 日以北監蘆字
第裁46-IAD558871號所為之裁決處分（原舉發案號：臺北市政府
交通局98年1 月13日北市交停字第IAD558871 號），本院裁定如
下：
    主  文
異議駁回。
    理  由
一、原處分意旨略以：本件異議人即受處分人甲○○於民國98年
    1 月9 日10時32分許，將車牌號碼CQW-935 號重型機車違規
    停放在臺北市○○街1 號周邊、設有禁止停車標線之處所，
    案經臺北市政府交通局交通助理員拍照後逕行舉發，原處分
    機關乃於98年3月3日以北監蘆字第裁46-IAD558871號違反道
    路交通管理事件裁決書，依道路交通管理處罰條例第56 條
    第1項第4款，對異議人裁處罰鍰新臺幣（下同）600元等語
    。
二、異議意旨略以：伊雖有於98年1 月9 日10時32分許，將車牌
    號碼CQW-935 號重型機車停放在臺北市○○街1 號周邊，但
    該處標示不清，且伊於昨日（即98年3 月2 日）有看到標示
    重新劃上，爰依法聲明異議。
三、按汽車駕駛人停車時，在設有禁止停車標誌、標線之處所停
    車者，處新臺幣600 元以上1,200 元以下罰鍰，道路交通管
    理處罰條例第56條第1 項第4 款定有明文。又禁止停車線，
    用以指示禁止停車路段，以劃設於道路緣石正面及頂面為原
    則，無緣石之道路得標繪於路面上，距路面邊緣以30公分為
    度。本標線為黃實線，線寬除設於緣石正面者以緣石高度為
    準外，其餘皆為10公分，道路交通標誌標線號誌設置規則第
    168 條第1、2項亦有明定。經查：
    (一)異議人確有於前揭時、地停放機車乙節，除為異議人所不
      爭執外，並有交通助理員拍照取締時所拍攝之照片附卷可
      查（本院卷第6 、29至32頁），由該照片觀之，異議人所
      停放之CQW-935 號重型機車前輪下方，確實繪有寬度10公
      分之黃色實線，並無標示不清之情形，依據前揭說明，該
      路段即屬禁止停車路段。其次，於交通助理員取締當時，
      異議人所停放之CQW-935 號重型機車下方之人行磚道上，
      雖殘有已斑駁不清之白色格狀漆痕，但此與前揭黃色實線
      相比，顯屬已經取消之標線，一般人應無誤認該處仍屬合
      法停車格之可能，故異議人將車停放其上，即屬在設有禁
      止停車標誌、標線之處所停車。至如異議人於異議狀所稱
      「標示不清」者，係指此部分已經斑駁白色停車格漆痕，
      表示其停車當時對於此等漆痕是否仍屬合法停車格之標線
      ，主觀上亦有疑問，即不應忽視路邊已明顯繪製之黃色實
      線，而在不確定可否合法停車之情形下，貿然停於該處，
      益徵其在設有禁止停車標線之處所違規停車行為事證明確
      。
    (二)異議人雖另辯稱：伊於昨日（即98年3 月2 日）有看到標
      示重新劃上云云，並提出已繪製白色停車格之照片3 張（
      本院卷第7 至10）為證，然經本院函詢臺北市停車管理工
      程處該取締地點是否有重新規劃停車格乙節，該工程處則
      於98年4 月6 日函覆本院稱：「該車停車地點本處曾於92
      年10月24日塗銷機車停車格位，改劃黃色禁停標線」「該
      車停車地點係為禁停黃線路段，本處並未繪有機車停車格
      位」（本院卷第22頁），此顯與異議人前揭所稱已有不符
      ，究竟何者所言為真，容待斟酌。縱認異議人所稱：98年
      3 月2 日有看到標示重新劃上等語為真，亦僅能證明該日
      之後該路段為得合法停放機車之路段，而不足以推翻本院
      前揭認定異議人違規停放機車之事實。
四、綜上所述，異議人於前開時間在設有禁止停車標線之處所停
    車乙節，已堪認定。原處分機關據以援引上揭規定裁處罰鍰
    600 元，於法尚無不合，應予維持。本件異議為無理由，應
    予駁回。
據上論斷，應依道路交通案件處理辦法第19條，裁定如主文。
中    華    民    國    98    年    4     月    13    日
                  交通法庭  法  官  楊明佳
以上正本證明與原本無異
如不服本裁定應於送達後5日內向本院提出抗告狀
                            書記官  林金良
中    華    民    國    98    年    4     月    13    日


司法院資訊處製作；財團法人民間司法改革基金會備份。
